【裁判字號】    89,訴,1515
【裁判日期】    890605
【裁判案由】    給付貨款
【裁判全文】
臺灣臺中地方法院民事判決  八十九年度訴字第一五一五號
    原      告  中鎮工業股份有限公司
    法定代理人  丁○○
    訴訟代理人  乙○○
    被      告  鎮恒企業股份有限公司
    法定代理人  甲○○
    訴訟代理人  丙  ○
右當事人間請求給付貨款事件，本院判決如左：
    主    文
被告應給付原告新臺幣伍拾陸萬元及自八十九年四月一日起至清償日止，按年息百分之五計
算之利息。
訴訟費用由被告負擔。
    事    實
甲、原告方面：
  一、聲明：如主文所示。
  二、陳述：
    (一)被告自八十八年十月起向原告採購鞋材品，八十八年十月、十一月、十二月及八十九
      年一月貨款共新臺幣（下同）一百零三萬一千七百七十六元，約定清償期為交易隔月
      月底，被告只清償貨款四十七萬一千七百七十六元，尚欠五十六萬元未為給付，屢催
      不理，爰提本訴。
    (二)本件貨物沒問題，被告主張之瑕疵品係二年前所交貨。該此布料沒瑕疵，應係被告加
      工製鞋過程造成破損，與本件無關。
  三、證據：
      提出統一發票影本十六紙、應收帳款對帳單影本三份、訂購單影本廿九張、銷貨單影
      本廿一張等為證。
乙、被告方面：
  一、聲明：
      求為判決駁回原告之訴。訴訟費用由原告負擔。
  二、陳述：
    (一)被告尚欠原告本件系爭貨款五十六萬元無誤。本件貨物沒問題。
    (二)被告於八十七年間曾向原告採購十一批貨，其中一批於八十七年四月一日所交貨，做
      成鞋子銷售，於八十八年客戶反應，鞋子的網布有破損裂開瑕疵，退貨索賠。系爭貨
      款五十六萬元係留下賠給客戶。
    理    由
一、本件原告主張被告自八十八年十月起至八十九年一月止，向其購買鞋布料，共積欠貨款
    一百零三萬一千七百七十六元，除已清償四十七萬一千七百七十六元外，尚欠五十六萬
    元未付等事實，提出統一發票十六紙、應收帳款對帳單三份、訂購單廿九張、銷貨單廿
    一張等影本為證，復為被告所是認，堪認為真實。
二、被告則以：被告於八十七年間曾向原告訂貨十一批，其中一批於八十七年四月一日所交
    網布，製成鞋子銷售，客戶於八十八年反應，網布有破損裂開瑕疵，退貨索賠，系爭貨
    款係扣下賠與客戶等語置辯。
三、依民法第三百五十六條規定，「買受人應按物之性質，依通常程序從速檢查其所受領之
    物，如發見有應由出賣人負擔保責任之瑕疵時，應即通知出賣人。買受人怠於通知者，
    視為承認所受領之物」。
    查被告於八十七年間向原告購買之做鞋網布、十一批中十批沒瑕疵，其中被告主張於八
    十七年四月一日交付之布料做成鞋子銷售，客戶於八十八年反應網布有破損裂開瑕疵。
    然該批於八十七年四月一日交付之網交，被告於品管驗收時，依通常程序即可檢查其物
    有無破損裂開之瑕疵，原告並未接到該批貨有何瑕疵之通知，依首揭法條規定，自應視
    為被告承認其所受領之系爭貨物，而喪失瑕疵擔保請求權。況依民法第三百六十五條第
    一項規定，「買受人因物有瑕疵，而得解除契約或請求減少價金者，其解除權或請求權
    ，於物之交付後六個月間不行使而消滅。」經查被告所主張那批有瑕疵布料係於八十七
    年四月一日交貨，於八十八年客戶反應鞋子網布有破損裂開情形，被告始主張物之瑕疵
    擔保責任，姑不論該網布之破損裂開是否因被告於製鞋過程中因作業人員之疏忽所造成
    。被告之物的瑕疵擔保請求權，早罹前揭法條所定之六個月期間而消滅。綜上，被告主
    張原告於八十七年四月一日所交布料有瑕疵，其扣本件貨款五十六萬元，擬予賠償之辯
    詞，礙難採納。
四、民法第三百六十七條規定，「買受人對於出賣人有支付約定價金之義務。」是原告依買
    賣之法律關係，訴請被告給付本件系爭貨款五十六萬元及自八十九年四月一日起至清償
    日止，按年息百分之五計算之法定遲延利息，於法並無不合，應予准許。
五、據上論結，原告之訴為有理由，依民事訴訟法第七十八條判決如主文。
中        華        民        國   八十九   年      六       月      五       日
                                  臺灣臺中地方法院民事第四庭
~B法      官  周靜秀
右為正本係照原本作成
如不服本判決，應於判決送達後二十日內，向本院提出上訴狀。
中        華        民        國   八十九   年      六       月      八       日
~B法院書記官
                                                                        Ｔ


司法院資訊處製作；財團法人民間司法改革基金會備份。
